臺灣板橋地方法院刑事判決　　　　　　　 94年度易字第618號
公　訴　人　臺灣板橋地方法院檢察署檢察官
被　　　告　甲○○
上列被告因竊盜案件，經檢察官提起公訴（94年度偵字第1089號
），本院判決如下：
    主  文
甲○○連續竊盜，累犯，處有期徒刑壹年拾月。
    事  實
一、甲○○前曾因竊盜案件，於民國92年3 月3 日經本院判處有
    期徒刑3 月確定，甫於92年8 月1 日執行完畢出監。猶不知
    悔改，竟基於意圖為自己不法所有之概括犯意，先後於93年
    6 月22日14時許至日落前之某時（起訴書誤為19時3 分許）
    、同年7 月2 日17時許，分別在臺北縣三峽鎮○○路257 巷
    20號4 、5 樓（起訴書漏載同戶5 樓）、臺北縣三峽鎮○○
    路231 巷6 號1 樓（侵入住宅部分均未據告訴），竊取丁○○所有新台幣（下同）1 萬元、白K 金項鍊1 條、金製墜子
    1 個、戒指1 個、冷氣1 台、木工工具1 批、窗戶鋁框5 個
    等物及丙○○所有之金牌（約2 錢重）、玉墜1 個及2000元
    等物，得手後逃離現場，嗣經警採集現場遺留指紋而循線查
    獲。
二、案經丁○○、丙○○分別訴由臺北縣政府警察局三峽分局報
　　告臺灣板橋地方法院檢察署檢察官偵查起訴。
    理  由
一、訊據被告甲○○矢口否認有何竊盜犯行，辯稱：伊住台北縣
    三峽鎮○○路257 巷18號3 樓，與被害人丁○○住處共用樓
    梯間，伊上樓上的唯一理由就是上到4 樓樓頂去看水塔，這
    其中並不會去亂摸其他人家裡的東西，伊要上頂樓看水塔的
    過程中，可以看到其他人家的家裡的窗戶，因為4 樓頂有加
    蓋一層違建成為5 樓，5 樓也是4 樓的丁○○所有，可能係
    晚上的時候伊拿燈去看水塔，因為走道都有疊放東西，怕踢
    到東西，手因此才碰到被害人丁○○住處的窗戶而遺留指紋
    ，至被害人丙○○住處遭竊，不應該只有在屋內所有陳設的
    物品中，只有在杯子上面採集到伊的指紋，認為指紋採證有
    誤云云。惟查：
  (1)被告於偵查中，經檢察官提示內政部警政署刑事警察局鑑驗
    書後辯稱：因為伊是開貨車幫人家搬家，因此會在案發現場
    遺留指紋。伊曾前往台北縣三峽鎮○○路257 巷20號4 樓幫
    忙搬東西，是搬一臺電視，但只到該戶門口。旋改稱不知為
    何在臺北縣三峽鎮○○路231 巷6 號1 樓遺留指紋（偵查卷
    第37、38頁），經證人即被害人丁○○當庭結證指稱：根本
    不認識被告，亦未請被告幫忙搬電視，復改辯稱係將電視搬
    到4 樓云云（偵查卷第44、45頁）。依被告前揭所辯情節，
    非但未能明確說明幫忙搬家之緣由，且既係幫忙搬家，竟僅
    搬移電視機一項，又僅將搬移物品放置目的地門口而不進入
    屋內，在在均有違常情，難謂非無固示清白反致欲蓋彌彰之
    情，復與本院準備程序中所辯情節不符，其前揭辯詞，自難
    逕信無疑。
  (2)被告雖質疑本案指紋採證過程，然經證人即被害人丁○○結
    證稱：根本不認識在庭被告，且從未請被告至其家中，但印
    象中知道被告住在其樓下3 樓，警員採證過程中，其全程在
    場，當時警員先在4 樓搜尋一下，但是因為找不到指紋，又
    到5 樓蒐證，警察上去5 樓的時候，先四處觀看一下，告訴
    我說哪些地方比較容易採到指紋，後來警察採到指紋的地方
    ，警察有先告訴我那邊用肉眼就可以發現指紋，警察有指給
    我看，我也有看到，是在窗戶的玻璃上，警察大約花了兩、
    三個小時採集指紋，一直用小刷子在那邊刷，其上去5 樓的
    時候，窗戶是關著，發現遭竊以後就沒有動過那窗戶，警員
    是在窗戶玻璃靠屋內這一側採到指紋，因為屋外就是4 樓的
    樓頂等情（94年8 月8 日審判筆錄）。證人即被害人丙○○
    結證稱：遭竊期間其家中並無外人出入，並未請人搬家，且
    其自己從事維修工作，亦無需假手他人至其家中工作，其家
    庭成員單純，只有父母二人同住，根本不認識被告，被告亦
    無可能進入其家中，警員採證當時其在場陪同，警員曾嘗試
    在屋內多處平滑面採集指紋，但均不完整，在其家中採集之
    完整指紋係在主臥房化妝櫃內的陶罐上採集，當時警員係以
    黑色粉末塗上陶罐，就清楚呈現一個指紋，警員即以膠帶黏
    貼上去，將指紋黏貼採集，再將膠帶黏貼於紙片上，並交給
    其簽名，但警員當時並未提及有鎖定特定竊嫌等情（94年7
    月20日審判筆錄）。與證人即負責本案採證之警員乙○○，
    就採證流程結證稱：當時是派出所通知有竊案現場，組裡就
    派其過去現場勘查，採證過程中，被害人都有全程陪同，依
    據一般採集指紋流程，到現場之後其會問被害屋主發生的情
    形如何，再看現場被翻動的情形，然後研判歹徒侵入及著手
    翻動的位置，研判之後，再用粉末法來看看有無指紋殘留，
    粉末法是用刷子沾，深色的是用銀粉，淺色用黑粉，輕輕的
    粉刷在物體表面上，如果有顯示指紋，就用透明膠紙沾粘下
    來，沾粘之後，其先用目視判斷這個指紋是否可以判讀，若
    是可以判讀，就在上面記載採集時間、地點，交給被害屋主
    簽名，再裝袋保存，回去之後，再做編號，送刑事警察局比
    對，刑事警察局會先用電腦比對，如果有吻合的，再以人工
    比對來確認。其業務量非常大，平均一天有三、四個現場要
    採證，但從未發生過檢體混置而發生誤差的情形，因為在採
    集指紋的膠帶上，都有屋主的簽名，而該膠帶簽名和指紋檢
    體也不會分開，刑事警察局一定要有看到屋主的簽名才會受
    理並進行比對，否則是無效檢體。本件採集指紋至送刑事警
    察局比對過程中均無發生異狀，且受理本件竊盜案開始至指
    紋比對有結果之前，均未預設立場而鎖定嫌犯，對在庭被告
    毫無印象，亦從未注意過被告等情（94年8 月8 日審判筆錄
    ），互核均相符合。依證人丁○○、丙○○、乙○○均結證
    稱與被告互不相識，自無仇怨，難信有串謀誣攀之虞，且證
    人丁○○、丙○○二人均證稱被告從未進入其等屋內乙節，
    與被告所辯並未進入二件竊案現場既屬相符，自屬可信，再
    依前揭證人所證情節，於證人乙○○採證過程中，證人丁○○、丙○○均陪同在側，並簽名於當場採集之指紋卡上存證
    後直接送驗，亦可排除證物錯置之可能，則本案被告指紋既
    係於被告未經容許進入、接觸之靠屋內側玻璃、主臥室內陶
    罐上採得，已可排除係偶然因其他原因接觸之可能，是被告
    曾無故進入被害人屋內，已可認定，再依被告指紋係留存於
    被害人屋內遭竊時經竊嫌移動之物體上，被告即為進入屋內
    行竊之人，已屬灼然。從而，被告質疑證人乙○○採證未依
    程序進行、採證不公、係因晚間前往住處屋頂看水塔，而走
    道都有疊放東西，怕踢到東西，手因此才碰到被害人丁○○
    住處的窗戶而遺留指紋云云，已無理由；至被告請求複驗指
    紋乙節，既經證人乙○○明確證稱比對過程係經電腦比對及
    人工確認，又係不約而同，分於二犯罪現場採集之指紋比對
    為被告所有，當已足排除誤判之可能性，亦屬無必要，附此
    敘明。
  (3)至證人丁○○證稱93年6 月22日係在下午2 點多出門、下午
    6 點多返家，返家時發現屋內遭竊（同前審判筆錄），既無
    從認定被告侵入行竊之時間，為有利於被告之認定，應認為
    93年6 月22日14時許至日落前之某時侵入行竊，起訴書所載
    被告犯罪時間為當日19時3 分許，應屬誤認；又證人丁○○
    證稱：其推測竊嫌應係將其5 樓鐵窗卸下後攀爬至4 樓陽臺
    侵入屋內、證人丙○○證稱：其推測竊嫌係由正門破壞鐵捲
    門上之門鎖進入現場，且被破壞的鎖留有金屬工具痕等情（
    均同前審判筆錄），惟此部分除證人前揭指證外，未經檢察
    官舉出任何積極證據為佐，為有利於被告之認定，既不能排
    除被告係以其他方式進入證人丁○○、丙○○住處之可能，
    尚無從認定被告有毀越安全設備、攜帶兇器竊盜之犯行，均
    附此指明。
  (4)綜據上述，被告所辯無非空言卸責之詞，無可採信，此外復
    有內政部警政署刑事警察局指紋鑑驗書二份（93年8 月10日
    刑紋字第0930162951號函、93年8 月11日刑紋字第09301659
    55號函）及所附指紋採證紀錄在卷可稽。本件事證已臻明確
    ，被告犯行堪以認定，自應依法論科。
二、核被告所為，係犯刑法第320 條第1 項之竊盜罪。被告前後
    二次犯行，時間緊接，所犯為構成要件相同之罪，顯係基於
    概括犯意所為，為連續犯，應依刑法第56條之規定論以一罪
    ，並加重其刑。被告前曾因竊盜案件，於民國92年3 月3 日
    經本院判處有期徒刑3 月確定，於92年8 月1 日執行完畢出
    監，有臺灣高等法院被告前案紀錄表在卷可稽，其於有期徒
    刑執行完畢後，五年內再犯本件有期徒刑以上之罪，為累犯
    ，應依刑法第47條之規定遞予加重其刑。爰審酌被告有竊盜
    、毒品等前科，素行不佳，連續侵入住宅竊盜，嚴重危害被
    害人居家及財產安全，更造成大眾人人自危，本應非難，犯
    後經採證而循線查獲，猶矢口否認犯行，空言卸責，反指稱
    係遭被害人刻意誣陷、採證人員不公云云，未曾彌補被害人
    所受損失，反更加深造成之損害，不容輕縱。被告既未見絲
    毫悔意，自應施以相當之刑罰，以期能收教化之效，及其犯
    罪之手段、所生危害等一切情狀，量處如主文所示之刑，以
    資懲儆。又被告前有一次竊盜前科，本案經查獲二次竊盜犯
    行，似仍無從逕認有犯罪之常習，是到庭實施公訴檢察官建
    請就被告令入勞動場所強制工作乙節，似無必要，附此敘明
    。
據上論斷，應依刑事訴訟法第299 條第1 項前段，刑法第56條、
第320 條第1 項、第47條，罰金罰鍰提高標準條例第1 條前段，
判決如主文。
本案經檢察官陳銘祥到庭執行職務。
中　　華　　民　　國　　94　　年　　8 　　月　　22　　日
                  刑事第八庭  審判長法?官  王屏夏
                                    法?官  陳鴻清
??                                法?官  王偉光
以上正本證明與原本無異
如不服本判決應於送達後10日內向本院提出上訴狀
                               ?? 書記官　陳怡君
中　　華　　民　　國　　94　　年　　8 　　月　　26　　日
附錄本案論罪科刑法條全文：
中華民國刑法第320條
 (普通竊盜罪、竊佔罪)
意圖為自己或第3 人不法之所有，而竊取他人之動產者，為竊盜
罪，處五年以下有期徒刑、拘役或五百元以下罰金。
意圖為自己或第3 人不法之利益，而竊佔他人之不動產者，依前
項之規定處斷。
前二項之未遂犯罰之。
